臺灣高等法院刑事判決　　　　　　　　96年度上訴字第3807號
上　訴　人
即　被　告　庚○○
　　　　　　　　　　（現於臺灣台北看守所羈押中）
選任辯護人　陳舜銘律師
上列上訴人因強盜等案件，不服臺灣新竹地方法院96年度訴字第
139號，中華民國96年8月6日第一審判決（起訴案號：臺灣新竹
地方法院檢察署96年度偵緝字第34號），提起上訴，本院判決如
下：
    主  文
原判決撤銷。
庚○○共同意圖為自己不法之所有，結夥三人以上攜帶兇器於夜
間侵入住宅，以強暴至使不能抗拒，而取他人之物，處有期徒刑
拾貳年。
    事    實
一、庚○○、乙○○（經臺灣新竹地方法院檢察署發佈通緝）、
    辛○○（寄藏手槍及強盜部分，業經最高法院以93年度台上
    字第5144號判決駁回上訴確定）與姓名年籍不詳之成年男子
    （以下簡稱甲男）結夥3 人以上，因缺錢花用，共同基於意
    圖為自己不法所有之犯意聯絡，計劃搶劫位於新竹市○○○
    街32號住宅之財物，而於民國（下同）91年8月26日晚上8時
    許，先由辛○○攜帶其所寄藏具有殺傷力之美製烏茲衝鋒槍
    1支、德製HK90手槍1支及90手槍子彈56顆，甲男準備對講機
    2支，乙○○準備膠帶及手銬，共同前往臺中市華納影城對
    面之停車場會合，再由甲男開車搭載庚○○、乙○○及辛○○一同前往新竹市○○○街32號處，途中甲男將其中1支對
    講機交予辛○○以為內外接應，辛○○亦將其所攜帶之德製
    HK90手槍1支及90手槍子彈數顆交予庚○○，辛○○則自行
    攜帶美製烏茲衝鋒槍1支，且分別將90手槍子彈予以上膛，
    彼等4人乃基於持有手槍、子彈之犯意聯絡，未經許可而共
    同持有上開手槍、子彈，於同日夜間10時許，辛○○等人抵
    達新竹市○○○街32號住宅處後，先由甲男持1支對講機在
    屋外把風，辛○○、庚○○及乙○○則分持上開事先預備之
    衝鋒槍、手槍、子彈、膠帶及手銬侵入該住宅，辛○○及庚○○先分別以美製烏茲衝鋒槍、德製HK90手槍，抵住屋主丁○○及其友人戊○○之脖子，隨即將之押往屋內之廚房，再
    由乙○○持膠帶封住丁○○及戊○○之嘴、並持手銬銬住丁○○及戊○○之雙手，以此強暴方式，致使丁○○及戊○○
    不能抗拒，辛○○及庚○○並逼問丁○○屋內保險箱之密碼
    ，丁○○佯稱不知，庚○○隨即強取丁○○身上之芝柏表1
    只（約值新臺幣（下同）18萬元）及行動電話2支（其中1支
    為型號NOKIA8250，約值1萬元許）。旋辛○○另接獲甲男在
    外以對講機通知將有2人（即丙○○及甲○○）欲進入屋內
    ，辛○○將此消息告知庚○○後，即由庚○○撕開丁○○嘴
    部之膠帶，並開啟手銬，且手持德製HK90手槍抵住丁○○背
    部，以此方式強押丁○○開門，辛○○則在廚房內續持美製
    烏茲衝鋒槍看管著戊○○，待丙○○及甲○○進入屋內時，
    庚○○即高舉德製90手槍，嚇令丁○○、丙○○及甲○○進
    入廚房內並彎下身體、不准抬頭，欲由乙○○續持膠帶予以
    綑綁，此時，丁○○不從，且因懷疑庚○○係持假槍，起身
    欲以反抗，庚○○見狀單獨起意，基於傷害之故意，以德製
    HK90手槍之槍柄毆打丁○○之臉部，且持該槍朝丁○○右腳
    部擊發1槍，該子彈因貫穿丁○○之右腳部，遂致其受有右
    腳子彈穿刺傷（被訴傷害部分，業據告訴人丁○○當庭撤回
    告訴，詳如後述）。辛○○等人見此認為情勢業已控制，即
    由乙○○持膠帶分別矇住丁○○、丙○○及甲○○之眼部，
    並用膠帶將彼等手部捆綁，以此強暴方式，致丙○○及甲○○不能抗拒，再由庚○○及乙○○2人分別自丙○○身上強
    取現金15萬元、行動電話2支及自甲○○身上強取1萬1千元
    及行動電話2支。隨後，辛○○等人續逼問丁○○等人保險
    箱之密碼，並由辛○○持美製烏茲衝鋒槍強押丙○○進入甲○○房間，並將之眼部及手上之膠帶撕除，命其開啟房內之
    保險箱，再由辛○○自保險箱內取得現金78萬元後，再以膠
    帶矇住丙○○之眼部、綁住其手部。庚○○旋即對丁○○等
    人嚇稱：不知道你們4人老闆是誰，但知道門口的車是老闆
    的，也知道老闆住那裡，不要以為我不知道你住那裡，你住
    加油站對面等語。辛○○、庚○○、乙○○隨即由後門逃逸
    ，並搭乘由甲男駕駛接應之自小客車往臺中市方向躲藏，其
    後再朋分上開強盜所得之財物（均已花用殆盡）。丁○○等
    人待辛○○等人逃逸後，旋於5分鐘後掙脫，並致電110報案
    ，其後救護車趕至，將丁○○送往醫院治療，幸無大礙，且
    警方鑑識人員亦於隨後清查現場遺留之跡證時，採得辛○○
    左姆指指紋1枚。經警方鎖定特定犯嫌，且由臺灣新竹地方
    法院檢察署檢察官核發拘票及臺灣臺中地方法院法官核發搜
    索票後，於91年11月15日凌晨4時許，在臺中市○○路○段41
    9號1樓前，將辛○○拘提到案。隨即在辛○○前揭租屋處，
    查獲丁○○所有之NOKIA型行動電話1支，再於同日下午2時
    許，在臺中市○○路與崇德路口，辛○○所停放車號2J─91
    45號自小客車內，查獲其供前開強盜犯行所用之美製烏茲衝
    鋒槍1支、德製HK90手槍1支及90手槍子彈55顆及未供強盜用
    之改造左輪手槍1支、0.357吋制式子彈6顆。
二、案經丁○○、丙○○訴由新竹市警察局第一分局報告臺灣新
    竹地方法院檢察署檢察官偵查起訴。
    理    由
一、證據能力
  (一)本件證人丁○○、丙○○、甲○○及戊○○之警詢、偵查筆
    錄均係於刑事訴訟法修正前製作完成，有各該筆錄及相關文
    件可稽，依刑事訴訟法施行法第7條之3規定：「中華民國92
    年1月14日修正通過之刑事訴訟法施行前，已繫屬於各級法
    院之案件，其以後之訴訟程序，應依修正刑事訴訟法終結之
    。但修正刑事訴訟法施行前已依法定程序進行之訴訟程序，
    其效力不受影響。」意旨，可知在舊法時期已製作完成，原
    屬具有證據能力之警詢筆錄及偵查筆錄，其效力不受修正之
    新法規定所影響，本件被告以外之人於警詢或偵查中向檢察
    官所為之陳述，係在修正刑事訴訟法施行前所踐行之訴訟程
    序，依上開說明，其效力不受修正刑事訴訟法之影響，於修
    正刑事訴訟法施行前原審就得為證據之證據，已依法定程序
    調查者，其效力不受影響，仍得為證據，則本件證人丁○○
    、丙○○、甲○○、戊○○於警詢、偵查之證言，均係依修
    正前刑事訴訟法規定之程序為之，自有證據能力，本院自得
    本於調查所得之心證，自由採擷。
  (二)次按證人現為或曾為被告之配偶、直系血親、三親等內之旁
    系血親、二親等內之姻親或家長、家屬者，或證人恐因陳述
    致自己或與其有刑事訴訟法第180條第1項關係之人受刑事追
    訴或處罰者，得拒絕證言；證人有第180條第1項之關係者，
    或有第181條之情形者，應告以得拒絕證言，刑事訴訟法第
    180條、第181條、第185條第2項、第186條第2項分別定有明
    文。證人此項拒絕證言權，與被告之緘默權，同屬其特權，
    旨在免除證人因陳述不實而受偽證之處罰、或不陳述而受罰
    鍰處罰，而陷於困境。本件證人即共犯辛○○經本院傳訊以
    遠距離視訊後，經審判長告以上開拒絕證言之權利後，證人
    辛○○因恐陳述自己或與有刑事訴訟法第180條第1項關係之
    人受刑事追訴或處罰而拒絕作證，並經審判長准予證人拒絕
    證言（見本院96年11月7日審判筆錄），至無從以證人身分
    行交互詰問。惟查本案共犯辛○○在警詢、偵查（本案偵查
    中除外）及原審92年度重訴字第4號審理中、本院93年度上
    訴字第380號審理中自白與被告庚○○等人共同實施犯罪，
    其雖非以證人而係以被告之身分而為陳述，其所供述先後一
    致，核與被害人丁○○、丙○○、甲○○、戊○○於警詢、
    偵查及原審審理中所供述強盜之基本事實相符，且槍彈鑑定
    書、現場位置圖、現場照片、贓證物品認領保管收據、搜索
    扣押筆錄、行政院衛生署新竹醫院診斷證明書影本等證據可
    資佐證，況本件證人辛○○在警詢及偵查中（在本案偵查中
    之證述，係偽證除外）向檢察官之陳述，均在新修正刑事訴
    訟法施行前依舊訴訟法法定程序踐行之訴訟程序，依上開規
    定，其效力不受新修正刑事訴訟法之影響，除其自白外，本
    院亦調查其他必要證據證明與事實相符，依刑事訴訟法第15
    6條第2項規定，自得作為被告有罪之證據，合先敘明。
二、訊據被告對於91年8 月26日晚上有與辛○○、乙○○前往新
    竹市○○○街32號固不否認，惟辯稱：「當時我只是搭載他
    們前往該地點，到了目的地後，他們叫我在車上等，他們說
    要去找朋友討債，我也沒有看到他們帶槍，其他發生什麼事
    情我都不知道，我只是在車上等他們並沒有進去，也沒有拿
    槍」云云。經查：
  (一)共犯辛○○於警詢時陳述：「（問：經警方隨同你至位於
    河南路2段419號12樓之2住所於91年11月15日4時10分起執行
    搜索，迄至今（15）日5時30分執行搜索完畢，於該住所內
    起獲何贓證物？）警方於該住所客廳桌上起獲乙只行搶得來
    之行動電話」、「（問：該只行動電話之特徵為何？）該具
    行動電話係NOKIA牌8250型式，惟附載之2線行動電話號碼我
    則不知道」、「（問：經警方檢視該只行動電話機具內載《
    震旦通訊中壢延平店，序號00000000 0000000》是否無誤？
    ）完全正確」、「（問：該只行動電話其來源為何？）該只
    行動電話係我偕同他人前往新竹市行搶而得之行動電話」、
    「（問：你於何時？何地？偕同何人？行搶他人財物？）我
    於91年8月26日22時許，偕同陳耀州、乙○○及另1不詳姓名
    之男子，至位於新竹市一住宅《新竹市○○○街32號》共同
    行搶他人財物」、「（問：請詳細敘明案件發生之經過？）
    我先與庚○○、乙○○碰面聊天，得知大家經濟狀況不好，
    急需現金，事後即由庚○○提供1目標《即位於新竹市○○○街32號》，告知該處所係提供金錢予他人借款，所以該處
    所平日會存放大量現金，經由我們3人共同商議，由我提供
    槍械，並由我及庚○○等2人負責現場控制，而乙○○則負
    責購買膠帶綑綁被害人，另外交通工具則由庚○○負責，等
    到上開槍械等工具到齊後，則由1位不詳姓名之男子駕1國產
    自小客車至臺中市華納影城對面之停車場搭載我、庚○○、
    乙○○等3人，前往新竹市之案發住所時，我們先至現場繞
    了2、3圈，見該住所附近無人進出，即刻由我們3人依先前
    計劃闖入該住宅。立即見到有2人在房內，即由我與庚○○
    持槍枝將2人押往1樓廚房內，並喝命手抱頭、蹲下方式避免
    他們發現我們3人容貌。即以攜來之膠帶綑綁他們2人，即搜
    括屋內財物，不久即接獲在外把風之不詳男子（即駕駛該國
    產車之人）以無線電告知有2人要進入屋內，恰巧該屋敲門
    聲很急，即由我前去將大門打開，並持槍將2人押往廚房內
    ，由乙○○以前開方式再綑綁他們2人。我們3人見屋內另有
    置放保險櫃，由我及庚○○等2人持槍逼向他們4人說出密碼
    ，即由1人說出密碼，並由該被害人開啟保險櫃後，我則拿
    取保險櫃內之財物。因當時現場擁擠，有1人即反抗我們的
    逼迫，向庚○○攻擊，庚○○即持該槍枝朝被害人射擊1發
    ，致其受傷，也因該槍擊，才得以控制現場。我們3人即將
    搜括得來之財物，放入我攜來之槍袋內，由我攜走，共同搭
    在外接應之原搭乘前來之自小客車返回臺中市華納影城停車
    場下車，由我們3人另乘計程車至原先租屋之住所《臺中市
    ○○路》朋分行搶而來之財物」、「（問：據被害人指證有
    遭人以手銬銬之，該手銬來源如何？另如何搜括財物請詳述
    之？）該手銬係由乙○○購買，並負責將被害人銬之。另外
    有關財物之搜括，我僅將保險櫃有1行動電話盒子《裝現金
    》拿取，其餘被害人身上財物則由他們2人搜括，至於如何
    搜括，我則不知道」、「（問：另作案時持用之無線電由何
    人提供？）我由臺中市坐上該部自小客車，才得知有2具無
    線電，並由該駕駛人向我們告知，屆時由他在外把風，並以
    無線電聯繫告知」、「（問：你與庚○○等2人持何種槍械
    ？）我持1衝鋒槍，另外庚○○則持HK90手槍，上開2把手槍
    均為制式手槍」、「（問：另作案用之槍枝、手銬、膠帶及
    行搶而來之財物，現置於何處？）作案槍枝我會帶同警方起
    獲，而手銬、膠帶、擊發之子彈頭、彈殼業已丟棄，而現金
    業已朋分花費，並無剩下的，另外其他行動電話已由他們2
    人帶走，行搶的手銬業已丟棄」、「（問：你於91年11月15
    日14時帶同警方至臺中市○○路及崇德路口，你所停放之自
    小客車2J─9145號內起出你所藏匿之槍械為何類型？與其種
    類？數量？）我帶同警方起獲美製烏茲衝鋒槍、357左輪手
    槍、德製HK90手槍各1把及90子彈60發。該批槍械係置放後
    車廂預備輪胎底部」、「（問：該槍械是否於91年8月26 日
    22時許至位於新竹市○○○街32號處所行搶財物之犯罪工具
    ？）對的，我們就是拿美製烏茲衝鋒槍、德製HK90手槍作為
    犯罪工具，另357左輪手槍我則未攜帶前往」、「（問：如
    何綑綁被害人之身體？）一開始侵入上開住所時，即發現有
    2位被害人在屋內，我與庚○○分持槍械將被害人押往屋內
    廚房內，乙○○則攜帶2副手銬，將被害人2位《經查係被害
    人丁○○及戊○○2人》分別銬住其手部，使之無法抗拒後
    ，由庚○○及乙○○等2人先行監視他們2人後，由我走向2
    樓由上往下至1樓處欲搜括財物，發現並無置放財物，等我
    走向1樓處，即由在外把風之男子透過無線電聯繫告知有2人
    要走向屋內，恰巧我亦聽到有敲門聲，庚○○即押著1被害
    人《經查證係丁○○》前去開門後，連同他們2人《經查證
    係丙○○及甲○○》押往該屋廚房位置，由庚○○要求他們
    3人蹲下，這時有1蹲下之男子起身抵抗與庚○○拉扯，不久
    即傳來一聲槍聲，適時壓制他們的反抗，乙○○則開啟另1
    男子《經查證係被害人戊○○》之手銬之後，將攜帶來之膠
    帶纏住他們的手部，使他們無法抗拒」、「（問：所攜帶之
    膠帶與手銬樣式如何？且至何處所購買之？）所攜帶之膠帶
    係《土色》之膠帶，另手銬則與警用手銬相似；且膠帶、手
    銬係由乙○○購買的，他在何處購買我則不知道」、「（問
    ：那你們於該處所內持槍械威嚇被害人，復持槍朝被害人丁○○腿部《腳掌部分》射擊一發造成其身體受傷後，行搶屋
    內與被害人身上所有之財物後，如何離開上址？且又如何搭
    乘自小客車離去？）我們係由該屋後門右側離去，往該巷道
    前行，並右轉往另一巷口朝等待之自小客車搭車離去」、「
    （問：你們行搶該處所之財物為何？且如何朋分之？）我們
    行搶該處所共取得現金6、70萬元、手錶1只及行動電話機具
    4只；除現金10萬元由庚○○交付給該不詳姓名男子外，另
    外款項我們3人朋分，每人分得1、20萬元，另手錶由我拿取
    ，且另一具行動電話機具（業為警方起獲）其餘3只行動電
    話由庚○○與乙○○拿走」、「（問那行動電話內附之行動
    電話卡片及手錶現置於何處？）行搶之行動電話內附之行動
    電話卡片，在返回臺中地區的路途中，已先行棄置。另外手
    錶因我酒後不知將該手錶置於何處」等語；於偵查時陳述
    ：「（問：請你敘述犯案經過？）91年8月26日8時許，由一
    名不詳姓名之人《男，約30來歲》開車載我、庚○○、乙○○三人，從臺中市出發，由我預先準備烏茲衝鋒槍、90手槍
    各1把，其中我持烏茲衝鋒槍、90手槍則交給庚○○，是在
    車上交的，而乙○○則事先準備膠帶、手銬、約當天22時許
    ，到了新竹市○區○○里○○○街32號前，由我、庚○○、
    乙○○侵入該屋，分別以手槍抵住兩名被害人，使他們2人
    無法抗拒，再由乙○○持膠帶、手銬綑綁被害人，該名不詳
    姓名之人，先拿1支無線電給庚○○，後來陳男再將它交給
    我，不久該名不詳姓名之人，用他的無線電告知我，另外有
    2人要進入屋內《此部份我們是沒有預料到的》，接著庚○○就押著一名被害人，走到門邊，由該名被害人開門，因為
    前面玻璃是透明的，為了怕被人看到，讓認識的人去講話，
    接著庚○○就將該3名被害人押回屋內，我當時則持烏茲衝
    鋒槍看著另外1名被害人，後來有1名被害人反抗，打庚○○
    的頭，接著庚○○不曉得槍枝走火還是開槍，導致被害人腳
    部有受傷。後來我們1個1個問，就由庚○○押另1名被害人
    去開保險箱，並由我取走裡面的現金，另外我有拿走1名被
    害人的手錶，手機4、5支左右，我只拿1支，其他的他們分
    了，又我們從其中1名被害人身上拿走好幾萬現金，正確數
    目我忘了，後來就共同逃逸」、「（問：開車載你們去現場
    ，並把風之人到底是誰？）我不知道，那個人是庚○○的朋
    友」、「（問：你們是否有對被害人稱，『不知道老闆是誰
    ，但知道門口的車是老闆的，也知道老闆住哪裡』…『，不
    要以為我不知道你住在哪裡，你住加油站對面』等語？）是
    的，那是庚○○講的，因為新竹我們並不熟，應該是開車的
    人跟庚○○講的，因為我們有事先去勘驗調查一段時間，所
    以知道被害人住處、使用之車輛」、「（問：你們強盜所得
    共計有多少金錢、財物？如何分配？）1只男用手錶，現金
    新臺幣6、70多萬、行動電話5、5支。錢都平均分完花完了
    ，手錶我遺失了，我強盜得來的手機1支已交給警方，持有
    的其他東西警方都已扣案」、「（問：你們持槍強盜，是否
    事先即有預謀，若被害人反抗的話，即會使用槍將被害人打
    死或打傷？）沒有，拿槍是要達成搶錢的目的，沒有要殺人
    的意思，如果要殺人的話，那天直接拿烏茲衝鋒槍掃射就可
    以了，另外庚○○與被害人是近距離，如果要殺人的話，直
    接至要害開就可以了」、（問：是否你叫庚○○開槍的？）
    不是。因為有一個被害人反抗打庚○○的頭」、「（問：扣
    案之烏茲衝鋒槍、德製90手槍、357左輪手槍是否你的？）
    這些都是我朋友陳鴻俊寄放在我那裡的」、「（問：你拿這
    些槍是否為了犯本案？）不是，他是2、3個月前拿給我保管
    」、「（問：你共拿幾把槍犯本案？）衝鋒槍跟90手槍」、
    「（問：共幾人犯案？）4人，我、庚○○、乙○○，以及1
    個我不認識的人」、「（問：4人如何分配任務？）我拿衝
    鋒槍，庚○○拿90手槍，乙○○拿手銬及膠帶，另1個不認
    識的人在外面車上把風，並交無線電給庚○○，庚○○再交
    給我」、「（問：那個不認識的朋友見過幾次面？）要搶當
    天才見過，他是庚○○的朋友，這個人開車到臺中華納影城
    載我們，我們約在那裡見面。見了面就一起到新竹來。」、
    「（問：當時在現場，何人開槍？）庚○○」等語（見91年
    度偵字第6608號卷第11-16、17-18、121-124、161 -163、1
    65-166頁）。於新竹地方法院92年重訴字第4號審理時供
    稱：「（問：當時誰用槍柄打被害人？）庚○○」、「（問
    ：你在現場擔任何事？）一進現場，陳走第一，我走第二，
    林走第三，我手提袋的衝鋒槍根本沒有拿出來，陳拿槍出來
    我嚇到」、「（問：何時將槍交給庚○○？）在台中市華納
    影城停車場，我在車內交給他，交給他幾發子彈忘我忘記了
    」、「（問：丁○○、丙○○、甲○○身上財物誰拿的？）
    陳控制現場後，林或陳其中一人拿被害人身上的財物，陳逼
    問被害人保險箱密碼後，叫我去拿保險箱的錢」（見92年重
    訴字第4號第113-114頁、96年偵緝字第34號卷(二)第281-283
    頁）於本院另案審理中亦供述：「我的同案還有庚○○、
    乙○○、還有一個庚○○的朋友，但是我不知道他叫什麼名
    字，他已經滿18歲」等語（見93年度上訴字第380號第208頁
    ，附於96年偵緝字第34號卷第322-333頁），由共犯辛○○
    於警詢、偵查、原審及本院另案審理中供述得見，其對於該
    案件之起因、何時、何地將何種槍枝交與庚○○、案發過程
    、各共同被告之分擔行為內容等詳細細節均一一供述明確，
    若被告庚○○未參與本案，共犯辛○○應無法為如此詳細供
    述之理；至共犯辛○○雖事後於本案偵查中以證人身分作證
    時證述：「強盜案是「阿俊」、「阿賢」與另一位不知名的
    人，姓名我忘了」、「關於庚○○部分，是因為專案小組給
    我很大的壓力，而庚○○跟我有恩怨，所以我故意說他的名
    字為報復，他有幫我開車，但沒有進屋裡去，他不知情」等
    語（見96年度偵緝字第34號卷），然比對共犯辛○○前後供
    述得見，其前後所述差異甚大，況共犯辛○○於所涉犯之強
    盜案件中偵查中供述：「我與庚○○、乙○○是兒時玩伴，
    大家都是朋友，沒有上下屬關係，錢是大家一起花，偶而一
    起去喝酒，沒錢的時候省著花，是大家一起作案，沒有誰當
    首」等語（見91年度偵字第6608號卷第84頁）、於原法院92
    年重訴字第4號審理程序中供述：「我跟庚○○是10多年的
    老朋友」等語（見92年度重訴字第4號卷第114頁），是依據
    其供述，其與被告庚○○認識甚久，為兒時玩伴，足見交情
    甚深，方才一起作案，彼此並無仇怨，再者，若共犯辛○○
    若與庚○○之間存有仇怨，應無理由於進行如此重大之犯罪
    行為時，仍找有嫌隙之庚○○一同前往，此一行為實有違常
    情，況其上有利於被告之證述系屬偽證，此部分業經臺灣桃
    園地方法院檢察署檢察官提起公訴在案，有96年偵字第1126
    號起訴書在卷可稽（見本院卷），則其事後更異前詞為對被
    告庚○○有利之證述，應為迴護被告庚○○之說詞，是應以
    共犯辛○○於92年度重訴字第4號案件警詢、偵查中及準備
    程序、審理程序中所述應可採信。
  (二)告訴人丁○○於警詢時陳稱：「（問：因何事為警方製作
    筆錄？）我被強盜開槍打傷」、「（問：發生時間、地點為
    何？）91年8月26日22時許在新竹市○○里○○○街32號內
    」、「（問：當時情形請詳述？）今日《26日》22時許，有
    2名男子進入我租屋處，其中1名男子持槍控制我與我朋友戊○○2人的行動，並將我2人上手銬，嘴也被膠帶封住，歹徒
    將我們押到廚房逼問樓上有無其他人，並逼問保險箱如何開
    啟，我告知歹徒，老闆不在，不會開保險箱，歹徒就搜我身
    上並將我手上的芝柏錶取走。約10分鐘許，我聽到對講機的
    聲音，有人告知歹徒外面有人回來，並聽到門口有人敲門。
    歹徒商量後，就由1名男子持手槍押我到門口開門，讓外面
    的2人進入。門口的2人是我請的送貨員，2名叫丙○○、甲○○，進入屋內後，歹徒將我們押入廚房，持手槍的歹徒叫
    我蹲下，我不配合，他就用槍柄打我的臉部，我直覺歹徒所
    持之槍枝為假槍，因此我就反抗，但持手槍的歹徒就朝我的
    腳間開了一槍，我發現中彈後就無法反抗了。歹徒就用膠帶
    將我綑綁並封住眼睛，我聽到歹徒叫我請的師傅打開保險箱
    ，歹徒拿到錢後，叫我們不能報警，腳傷不能去醫院治療，
    去看密醫。並稱雖不知我們4人誰是老闆，但知道門口的車
    是老闆的，也知道老闆住哪裡，要我們不可報警，然後將我
    們綁的更緊並擦掉膠帶上的指紋。要我們30分鐘後才可掙脫
    。我等了5分鐘確定歹徒離去，就掙脫並打110報警，後來救
    護車及警方到場將我送到新竹醫院治療並派員保護」、「（
    問：歹徒共有幾人？）我看到3名，但有另1名在外面持對講
    機把風，歹徒最少有4人」、「（問：歹徒持有何種武器？
    ）瘦高的歹徒持手槍，胖胖的歹徒持長衝鋒槍，共2把」、
    「（問：除了你，有無其他人受傷？）沒有」、「（問：損
    失財物為何？）現金約78萬元許，芝柏錶1隻價值約18萬元
    ，手機2支價值約1萬元許《行動電話0000000000、00000000
    00》共損失約97萬元許」、「（問：現警方提示涉案之歹徒
    之一辛○○之相片供你指認，是否為涉案之歹徒之一？）就
    是他沒錯」、「（問：辛○○的犯案行為如何？）當時他胸
    前背有背包，內有1把烏茲衝鋒槍」、「（問：其當時所處
    位置如何？）其與另2名歹徒進入我家，是他，是走在最後
    面進入我家後，他就直接到我家後門，然後又到保險箱旁邊
    」、「（問：其案發當時有無毆打你？）我有被打，但不知
    道被那一位歹徒打」、「（問：另指認口卡片，請問乙○○
    及庚○○等2人，是否亦為涉案嫌犯？）他2人亦為嫌犯，其
    中之庚○○係持槍打傷我右腳踝之歹徒，另林某則係拿手銬
    的歹徒」、「（問：警方所起獲之烏茲衝鋒槍及德製90手槍
    是否即為歹徒作案時所持之槍械？）烏茲衝鋒槍是辛○○所
    持，裝在手提袋內掛在胸前，另90手槍則是庚○○所持並打
    傷我的腳」、「（問：另警方所起獲NOKIA8250型行動電話1
    支，是否亦為你遭強盜之物？）是的」等語（見91年度偵字
    第6608號第19-23、44-45頁，91年度他字第400號卷第46-48
    頁）；於辛○○案偵查時陳稱：「當時因為我有反抗，我
    蹲下去就聽到槍聲，所以我不確定對方是故意開槍，或者是
    槍枝走火。另丙○○事後有跟我說，當時他被強押至保險箱
    那邊，對方有跟他說如果不開保險箱，就要開槍，而當時我
    們都被矇住雙眼」、「（問：子彈是從你腳哪邊打進去的？
    ）是從我右腳踝附近，且從我腳底穿出」（見91年度偵字第
    6608號卷第199-200頁）；於本案偵查中證述：「（問：
    就你記憶所及，當天的情形為何？）91年8月26日晚上10時
    當時我與戊○○在該處的客廳聊天，當時有3個人進到屋內
    ，其中2人戴帽子，剛剛在庭的被告先將大門的鋁門打開，
    他是第1個進來的，因為我們的鋁門沒有鎖，他就將槍高舉
    把我與戊○○趕到廚房，後面的2人跟著進到廚房，就用手
    銬把我們的手銬住，用膠帶將我們的眼睛矇住，接著就搜我
    們身上的東西，這3人其中1位將後門打開，因為我眼睛被矇
    住，所以不曉得是哪1個，接著就是剛才在庭的被告及沒有
    被抓到的另1個人一直在問我與戊○○兩人誰是老闆，他要
    求我們到後面，將保險箱打開，因為我與戊○○都不知道密
    碼所以不會開保險箱，但該3人都不相信我們不會開保險箱
    ，所以就恐嚇我們說保險箱不開，就是要開槍打我們的頭，
    大約僵持了5分鐘後，原來我不曉得他們有拿對講機，後來
    我聽到對講機講話的聲音，對講機的聲音傳出來有2個人從
    外面回來要進到屋內，接著該3人就問我與戊○○2人是誰要
    去開門，因為他們進來後就將大門鎖住，討論後我就說我去
    開，當我要去開門時，他們3人就將我的手銬、膠帶都解除
    ，我就出去開門，我原本要打開門後就要衝出去，但沒有想
    到剛剛在庭的被告以半蹲在我後方，我打開門鎖時還沒打開
    門，剛在庭的被告就以槍抵住我的背後，我一開門甲○○、
    丙○○從我左前方進到屋內，剛在庭的被告就從我的右方繞
    到我的前方去，把甲○○、丙○○及我一起推進廚房，當時
    只有剛在庭的被告與我一起去開門，其他2人在廚房裡，到
    廚房後甲○○、丙○○先進廚房，我是最後一個進去，他們
    2人馬上被其餘2人押在地板下，要他們蹲下不讓他們站著，
    我那時想說這是一個很好反抗的機會，因為我覺得他們3人
    的槍可能是假的，而且當時除了戊○○被銬住外，其他3人
    是身體是自由的，我就對剛剛在庭的被告反抗，我面對他用
    右手打他的左臉頰，剛剛在庭的被告就將上舉的槍對地板開
    槍，我就聽到碰的一聲，耳朵都聾了，接著我就感覺到我的
    腳麻了，他們就要我們3人都蹲著，那時他們沒有用手銬銬
    我們，只有用膠帶矇住我們的眼及綁住我們的手，這3個人
    就一直逼問我們3人保險箱要打開不然就要開槍打我們，後
    來是丙○○將保險箱打開」、「（問：你剛剛說在庭的被告
    當天有帶一把槍？）是的，他是拿短槍，之前的那位被告是
    拿長槍」、「（問：是誰拿手銬、膠帶綁住你們眼及手？）
    就是剛才在庭的被告及沒有被抓到的那位」、「（問：你如
    何確定剛剛在庭的告就是當天進入屋內的那個人？）因為他
    戴1頂帽子，他進來時，我有一直朝他的臉看，所以我印象
    深刻，但他現在比較胖」、「（問：後來你總共損失的財物
    有多少？）我損失的部分現金應該是60至70萬元還有1支手
    錶及1支手機」、「（問：他們要離開，是否有說什麼？）
    因為剛剛他們有開槍打到我的腳，我的腳很痛，其中1人就
    說不要報警，去一般診所給醫生看，還有1個人就一直在找
    彈頭，後來有開燈找到彈頭，最後這3人要走時，他們要找
    我車的鑰匙，但沒有找到，他們並告訴我們說我們家住在哪
    邊，他們都知道」、「（問：當天他們如何離開現場？）是
    從後門，因為報案後前門是鎖著的，另外他們離開時有用溼
    的毛巾擦我們眼上的膠帶」、「（問：他們作案時，是否有
    戴頭套、面具？）沒有，他們只有戴帽子，就是一般的棒球
    帽」、「（問：後來是誰帶丙○○去開保險箱？）那時我不
    曉得是誰」、「（問：是否知道這3人是誰拿對講機？）就
    是那位沒有被抓到的，因為我去開門時，還聽到這個人與外
    面的人在對話」、「（問：《提示91年8月27日警詢筆錄》
    你當天所說被告特徵是剛剛在庭的被告？）就是身高175公
    分以上長的瘦高身穿花格子短袖上衣，牛仔長褲，留短髮，
    3人中他最高」等語（見96年度偵緝字第34號卷第139-141頁
    ）。於原審審理中證述：「在庭的被告臉型與案發時第1
    個進來的人很像，偵查中因為我案發時看到的高度和檢察官
    讓我指認的高度不一樣，在庭的被告與案發當時第1個進來
    的男子體型差不多」等語（見原審96年6月29日審理筆錄第5
    -6頁），由證人丁○○前開證述得見，證人丁○○於距離案
    發較接近之他案警詢、偵訊、及本案偵訊及審理中均明確指
    認出被告庚○○，且對於其所參與之犯罪細節均指述明確，
    至其雖於原審審理中對於被告身高部分無法確認，然因該案
    事發突然，且處於該等緊急情況，欲苛責被害人對於加害人
    之所有外型均記憶清楚顯然有違常情，且證人丁○○前開證
    述與共犯辛○○供述之案發情節一致，其證述應可採信。
  (三)告訴人丙○○於警詢時陳稱：「（問：26日晚上22時許，
    在新竹市○區○○○街32號發生強盜案，當時你人是否在現
    場？）我有在現場」、「（問：你為何會在現場？現場還有
    何人？你何時回到案發地點？）我是住在這裡，我和甲○○
    是在26日21時30分送貨《酒》出去，並於22時許回到家裡《
    案發地點》。我回到住宅時，先敲門沒人回應，並由甲○○
    打老闆丁○○的行動電話，也無人接聽後，後來便看見我老
    闆出來開玻璃門，開門進去後便看見1名男子，從我老闆的
    背後走到我與甲○○的背後，該名男子就叫我們3人到廚房
    去。當時該名男子持1把黑色手槍押我們進去」、「（問：
    是否了解廚房有幾名歹徒？有無持凶器？）當時我進到廚房
    後，因電燈未開很暗，所以我不知道有幾名歹徒，只聽到有
    人在對話，我想應該有2人以上，我只知道有1把手槍」、「
    （問：該案發地點平時住何人？）我與甲○○，及我的女朋
    友范富媚」、「（問：當時有何人在廚房被歹徒控制？）我
    與甲○○，老闆丁○○，及老闆的朋友戊○○」、「（問：
    歹徒用何方法控制你的行動？）用膠帶綁住我的雙手及我的
    雙眼」、「（問：你有無財物損失？有無受傷？）先有1名
    歹徒搜括我的身上褲袋的現金及公司的現金，總共約15萬元
    ，後來便由1名歹徒持槍抵住我後背，要我去開保險箱。沒
    有受傷」、「（問：歹徒為何指定你去開保險箱？保險箱有
    無財物損失？）我不知道，我被歹徒押去開保險箱時，在保
    險箱前，歹徒有將我雙眼膠帶撕掉，開完保險箱，歹徒又將
    我押往廚房，將我的雙眼用膠帶綁住。我只知道保險箱有放
    現金，損失多少我不了解」、「（問：保險箱置放於何處？
    何人知道？有無密碼？何人知道密碼？）放在1樓甲○○的
    房間。我、甲○○及老闆丁○○。密碼只有我和甲○○知道
    」、「（問：你與現場被害人甲○○、丁○○、戊○○是何
    關係？）我與甲○○同是公司的送貨員及國中的同學。丁○○是我們的老闆，戊○○是老闆的朋友」、「（問：當時現
    場有無何人受傷？）我老闆丁○○被槍擊，係右腳掌」、「
    （問：你與丁○○認識多久？）3、4個月。」、「（問：你
    有無其他財物被搶？）有2只行動電話被搶《號碼為0000000
    000、0000000000》」、「（問：歹徒在現場有無講任何話
    ？）有1名歹徒向丁○○說，知道他住在加油站對面，叫他
    不要報警，並說要他們離開30分鐘後才自行解開膠布」、「
    （問：你2人回到住處時之情形？）回到住處時門是鎖著的
    ，屋內的燈是開的，我當時有敲門，約過了5分鐘左右，我
    老闆和1位我不認識的歹徒一起來幫我們開門」、「（問：
    你當時有無看見歹徒持槍？）當時我老闆和該名歹徒來開完
    門以後，該歹徒即自我老闆身後走出門外，繞到我們身後，
    即舉槍以國語說：全部進去」、「（問：你們被挾進屋內何
    處？歹徒有何動作？）我們被趕進廚房後，見廚房內尚有1
    名歹徒，然後我們2人即被歹徒用膠帶矇住眼睛及雙手」、
    「（問：你身上財物損失情形及來源？）我左前褲袋，有新
    臺幣5萬7千元，後褲袋有8、9萬元左右，另在我右前褲袋內
    有8、9千元及2支NOKIA行動電話，均被歹徒搶走。左前後褲
    袋內的錢，均為公司的錢，另8、9千元係我個人的」、「（
    問：屋內之保險箱平日由誰保管使用？有誰知道密碼？）放
    在我同事甲○○的房間內，他保管，只有我和吳某知道密碼
    」、「（問：歹徒押你去開保險箱前有無幫你鬆綁？）歹徒
    自己幫我將臉上及雙手上之膠帶拆下來，但是我不知道他將
    之丟在何處」、「（問：警方到達現場時，綑綁你們所用之
    膠帶放置何處？）當時在客廳的垃圾桶內，是由我丟棄的」
    、「（問：你可知歹徒自何處逃逸？）我沒有看到，但有聽
    到歹徒開啟屋後鐵門的聲音，所以我研判歹徒係由後門逃走
    ，然後有聽到車輛急駛的聲音，由溫徠飯店方向行走」、「
    （問：歹徒作案前後之時間有多久？）大約有20分鐘左右」
    、「（問：歹徒當時有無詢問，誰知道保險箱的密碼？）有
    問，但我們都沒有回答，後來歹徒就將我拉去開保險箱」、
    「（問：保險箱內放有多少錢？）我打開後並沒有去看，因
    為我近視眼，而眼鏡又被歹徒拿走，就算看也看不清楚」等
    語（見91年度偵字第6608號卷第24-26、27-30頁）；於本
    案偵查時陳稱：「（問：91年8月26日晚上在新竹市○○○
    街32號所發生之事情經過如何？）當時我與甲○○回到該處
    ，門是關著的，我與甲○○叫門但沒有回應，我們在外面等
    了一下子，丁○○就來開門，然後就有1個人從丁○○後面
    跑出來跑到我與甲○○後面，並將我與甲○○推進去，推我
    們到廚房」「（問：是否有看到推你的人的樣子？）不是很
    有印象」、「（問：該人除了推你外，是否有手上拿什麼東
    西？）是否有拿東西，我不是很清楚」、「（問：推你的人
    大約多高？）沒有印象，他有戴帽子，其他沒有印象」、「
    （問：是否記得起來推你的人樣子如何？）沒有印象了」等
    語（見96年度偵緝字第34號卷第142-143頁），證人丙○○於本案偵查中證述：「（問：當天庚○○有在場？）當時
    比較有印象，因為時間太久了，現在沒有印象」等語，證人
    丙○○對於本件案發經過之證述與前開證人丁○○及共犯辛○○證述大致相符，是其證述應可採，亦可間接證明上開證
    人及共犯所指被告有參與上開犯行無訛。
  (四)證人戊○○於警詢時陳稱：「（問：你於何時？與何人何原
    因？到丁○○住處去找他？）於91年8月26日晚上約19時15
    分許，我自己一個人去找他聊聊天，沒有任何原因」、「（
    問：你當時到達丁○○位於新竹市○○○街32號住宅時，屋
    內是否有人在裡面？）有3個人，一個是丁○○、一個是丙○○、一個是甲○○《在派出所才知道他們2人姓名》，3個
    人在屋裡看電視聊天，我就進去跟他們一起看電視聊天」、
    「（問：你們在屋裡聊天看電視，為什麼丁○○會被人用槍
    打到？）甲○○、丙○○約當晚21時30分許離開丁○○住處
    ，我不知道他們去哪裡，大約22時5分左右，有3個年約20至
    30歲年輕人，一進來手裡就拿著1把手槍，按在我脖子上，
    叫我不要動，並押著我與丁○○進到廚房裡，用手銬將我雙
    手銬起來，丁○○雙手也用手銬銬起來，然後用膠帶將我的
    嘴巴、眼睛矇起來，丁○○也是一樣。然後甲○○、丙○○
    回來，也被那3個年輕人用膠帶綁起來，丁○○為什麼被槍
    打到，因為我的眼睛被膠帶矇起來，沒親眼看到，耳朵有聽
    到有人打架的聲音，然後就聽到一聲槍聲」、「（問：你是
    如何打開手銬的？）那三位年輕人先打開我的手銬，改用膠
    帶將我手綁起與丁○○、甲○○、丙○○手綁在一起。四個
    人拉著拉著就鬆綁了，發現丁○○右腳掌被槍打到受傷，我
    們就立刻打110電話報警。沒多久，警方趕到現場，救護車
    也趕到，將丁○○送到署新醫院急救。我就被警方帶到派出
    所」、「（問：你本人財物是否有損失？有無被毆打？）我
    沒有任何財物損失，也沒有被毆打」、「（問：提示辛○○
    相片供你指認是否為涉案的歹徒之一？）是的」、「（問：
    案發當時他的行動如何？）他是最後一個進屋的歹徒，進入
    屋後他自己走到屋後，然後就走到廚房旁的門邊」、「（問
    ：其當天的衣著如何？）我只知道他的胸前背有一個背包，
    內有一把類似烏茲衝鋒槍，他有拿出來」、「（問：背包及
    槍械的特徵？）深色牛仔布上有紅的和黃的斜條紋，槍則為
    黑色的，有一個大約20公分的手把及1個彈匣」、「（問：
    現警方查獲辛○○請指認是否為涉案嫌犯？）就是他沒有錯
    ，當時他是拿手提袋，內裝有烏茲衝鋒槍」、「（問：另指
    認口卡片，請問乙○○及庚○○等二人，是否亦為涉案嫌犯
    ？）他2人亦為嫌犯，其中之庚○○當時持手槍打傷丁○○
    的右腳，另乙○○則持有手銬」、「（問：警方所持有起獲
    之烏茲衝鋒槍及德製90手槍是否即為歹徒作案時所持之槍械
    ？）是的，沒錯」（見91年度偵字第6608號卷第35-37、38-
    39、46、47頁），在檢察官偵查中證稱：伊在警詢所述均實
    在等語（見91年他字第400號第47頁）。依證人戊○○於警
    詢中於接近案發時間已明確指認被告庚○○，且因庚○○並
    持槍打傷丁○○之腳部，此一特殊事件亦足以讓證人戊○○
    有較為強烈之記憶，且證人戊○○所述整個案發經過、細節
    亦與共犯辛○○、證人丁○○證述相符，其對於被告指認之
    同一性並無錯誤，是其指認與證述亦應足採信。
  (五)證人甲○○於警詢時亦陳稱：「（問：於何時？何地？遭
    人強盜財物？）我於91年8月26日22時許，於新竹市○○里
    ○○○街32號遭人強盜財物」、「（問：當時情形請你詳述
    ？）當時我和丙○○是剛送完貨要返回該處時，當我要開門
    時發現門鎖住，我就敲門很久後就由我們老闆丁○○來開門
    ，他就一直眨眼，後來門打開我發現他後面跟隨著1個人，
    那1個人就跑到我們的後面，我就看到他拿著1把手槍把我推
    進屋內後，就把我們3個人押到廚房，押到廚房後發現廚房
    的燈被關掉，他們就先把我們的眼睛用膠帶矇住，再用膠帶
    將我們的手綁住，後來就聽到我們老闆好像有和他們發生打
    鬥的聲音就聽到《砰》的一聲，後來我就聽到歹徒說他好像
    有中槍，就問我們老闆那裡中槍有沒有怎樣，歹徒就說：不
    要以為我不知道你住哪裡，你住在加油站對面。然後我就聽
    到歹徒問我們保險櫃的密碼，後來他們要離開時，有說要我
    們30分鐘後才能掙脫開而且不能報警，過了一下子以後，我
    們聽到都沒有聲音後，我們就掙脫開後，我們四處張望發現
    沒有人了，我們就報警」、「（問：你是否看到歹徒的容貌
    ？歹徒人數是否知道？）我有瞄到，但不是很清楚。我只知
    道其中有一個有戴鴨舌帽。歹徒人數我只知道有2個人以上
    」、「（問：警方到現場後，發現膠帶於垃圾筒內為何人所
    丟棄？）當時我們掙脫開後就丟在地上，可能是丙○○拿去
    丟到垃圾桶的」「（問：當時有幾個人在場遭人強盜？）當
    時有我及老闆丁○○及丙○○及戊○○等4人」、「（問：
    當時保險箱是由何人打開？）事後我才知道是由丙○○去打
    開的」、「（問：你損失財物為何？）共損失1萬1千元左右
    ，及2支行動電話《號碼為0000000000及00 00000000》」、
    「（問：經警方於現場放置於保險櫃內之行動電話NOKIA885
    5之包裝盒，為何人所有？）該紙盒為丙○○所有」、「（
    問：該紙盒於案發前置於何處？）置於一樓保險箱內，放置
    現金用」、「（問：案發後該紙盒置於何處？）（答：置於
    保險箱外面」、「（問：該紙盒為何人將它從保險箱取出，
    放置於保險箱外面？）應是歹徒拿走裡面現金，丟在地面上
    」等語；於偵查時陳稱：「（問：91年8月26日晚上在新
    竹市○○○街32所發生之事？）我印象中，我是給丁○○請
    的員工，我那天去盤商那邊收帳，當時很像是晚上10時許，
    我是與張健興一起去收帳，回來時，我發現玻璃門是鎖住的
    ，我在外面敲門，發現沒有人理會我們，我就打電話給丁○○，有在門外聽到手機響的聲音，但沒有人接，我就一直叫
    ，過一陣子就看到丁○○從裡面的門打開走出來，當時丁○○要開門時有眨眼睛，但我不知道是何意，門一打開，丁○○好像有說話，但我忘了說什麼，丁○○後有一個人是蹲著
    的，但我與丙○○剛開始都不曉得，門打開後蹲在丁○○後
    面的人就馬上從丁○○後面繞到我們的後方，槍就拔出來指
    著我們並推我們進屋內，推我們到廚房，燈都關掉，但裡面
    還有其他人，我們進去後就被抓住了，眼睛也被矇住，他們
    一直叫我們蹲下，我當時只能看到影子，但確定裡面還有2
    個人，因為我被推進去還沒有被矇住前有看到兩個人的影子
    ，他們就叫全部的人蹲下，好像是丁○○有反抗，有聽到他
    們對話的話語，之後就聽到碰一聲，就安靜下來，後來他們
    就問保險箱的密碼，但沒有人承認，突然就聽到有人走進保
    險箱的房間，我再補充，我們進到廚房內，身上的財物就被
    洗劫，我身上有20萬沒有被他們找到，其他的包括我的手機
    、現金都被拿走了，走進保險箱的房間，後來就安靜了一陣
    子，我就聽到戊○○在動，我也跟著動，然後丁○○就試探
    性的說，『不要動，人還沒有走』，後來什麼時候開始掙脫
    ，我也忘了」、」（問：當時是否有見到從背後拿槍指著你
    的人的臉？）是一瞬間的事，他有戴一頂帽子，帽子前有帽
    緣，印象中高我不多，我高約174公分，當時他身型瘦高」
    等語（見91年度偵字第6608號卷第31-32、33-34頁，91年度
    他字第400號卷第46-48頁，96年度偵緝字第34號卷第141-
    142頁）。於本案偵查中證述：「我剛剛在指認後面，很
    像剛剛在庭的被告，就臉型的部分很像，但身材不太像，剛
    在庭的被告比較胖」等語（見96年度偵緝字第34號第142頁
    ）由前證人所述，證人甲○○對於整個案件經過、細節均證
    述明確，雖對於被告庚○○之面貌無法明確指認，然尤其證
    述亦得佐證前揭證人證述案發之經過，亦可間接證明前開證
    人及共犯辛○○所指述之被告庚○○應無誤。
  (六)另本件經被告持以作為強盜案槍枝2支及子彈55顆，經送內
    政部警政署刑事警察局鑑定，據該局92年1月9日之鑑驗通知
    書載稱：「扣案之美製烏茲衝鋒槍1支（槍枝管制編號00000
    00000號），為美製INGRAM廠製M11型口徑9MM制式衝鋒槍，
    機械性能良好，認具殺傷力；德製HK90手槍1支（槍枝管制
    編號0000000000號），為德國HK廠製P9S型口徑9MM制式半自
    動手槍），機械性能良好，認具殺傷力；90手槍子彈55顆，
    口徑均為9MM之制式子彈，認均具殺傷力。」，此有內政部
    警政署刑事警察局92年1月9日刑鑑字第0910315465號槍彈鑑
    定書在卷可稽（見91年度偵字第6608號卷第179-201頁、本
    院卷）。此外，復有現場位置圖、現場照片、贓證物品認領
    保管收據、搜索扣押筆錄及行政院衛生署新竹醫院診斷證明
    書在卷足佐（見91年度他字第400號卷第17-25、26-42頁，
    本院卷）。
  (七)綜上，被告所辯僅在屋外車上等候未進屋內云云，顯係卸責
    之詞，不足採信。本件罪證明確，被告未經許可持有槍砲、
    彈藥及加重強盜之犯行，均足堪認定，自應依法論科。
  (八)被告及辯護人請求傳訊證人丁○○、戊○○、丙○○、甲○○待證被告有無前往現場參與作案？經過如何？何以在警詢
    中指認被告係進入屋內參與犯罪之人？惟查：證人丁○○在
    原審中已到庭交互詰問；而證人戊○○在警詢中就被告是否
    在現場並進入屋內參與犯罪已證述甚詳；證人張進興、甲○○在警詢、偵查中亦就事實經過證述甚詳，但無法明確指認
    被告進屋參與犯罪，均詳如上述。又請求傳訊證人己○○、
    壬○○以待證被告是否犯罪？有無偽證？惟查該二證人於案
    發時並未在現場，其如何知悉被告有無犯罪，又該二證人已
    涉偽證，並經檢察官提起公訴，有臺灣桃園地方法院檢察署
    檢察官以96年度偵字第1126號起訴書在卷可稽（見本院卷）
    ，是本院認均無傳訊必要。
三、查被告行為後，刑法業於94年2月2日修正公布，並於95年7
    月1日施行，刑法施行法第1條之1亦於95年6月14日公布施行
    ，按「行為後法律有變更者，適用行為時之法律，但行為後
    之法律有利於行為人者，適用最有利於行為人之法律」，修
    正後刑法第2條第1項定有明文。此條規定係規範行為後法律
    變更所生新舊法律比較適用之準據法，本身尚無新舊法比較
    之問題，於新法施行後，應一律適用新法第2條第1項之規定
    ，為「從舊從輕」之比較。再按本次法律變更，比較時應就
    罪刑有關之共犯、未遂犯、想像競合犯、牽連犯、連續犯、
    結合犯，以及累犯加重、自首減輕暨其他法定加減原因（如
    身分加減）與加減例等一切情形為比較（最高法院95年5月
    23日95年度第8次刑庭會議決議參照）。茲就本件新舊法比
    較結果說明如下：
  (一)修正後刑法第28條關於成立共同正犯之標準，將原來共同正
    犯之共同「實施」犯罪，改為共同「實行」犯罪，剔除完全
    未參與犯罪相關行為之「實行」的「陰謀共同正犯」及「預
    備共同正犯」，修正後之共同正犯之可罰性要件之範圍業已
    限縮，乃屬行為可罰性要件之變更，自應比較新舊法。然本
    件被告無論此部分修正前後，均屬共同正犯，故該修正，對
    被告尚無重輕之別，應逕行適用現行法。
  (二)修正前刑法第55條係規定：「一行為而觸犯數罪名，或犯一
    罪而其方法或結果之行為犯他罪名者，從一重處斷。」；而
    修正後則規定：「一行為而觸犯數罪名者，從一重處　斷。
    但不得科以較輕罪名所定最輕本刑以下之刑。」，修正後刪
    除牽連犯之規定，而論以數罪，以被告行為時之舊法較為有
    利於被告。
  (三)又刑法第33條第5款關於法定刑罰金刑規定，已將原罰金刑
    最低額度由銀元1元（相當於新臺幣3元），修正為新臺幣1
    千元以上，且以百元計之，比較新舊法結果，應以行為時法
    律即修正前刑法第33條第5款規定有利於被告。
四、核被告庚○○所為，係犯槍砲彈藥刀械管制條例第7條第4項
    未經許可持有手槍罪、同法第12條第4項未經許可持有具有
    殺傷力子彈罪及刑法第330條第1項結夥三人以上攜帶兇器於
    夜間侵入住宅之加重強盜罪。被告就加重強盜罪及持有手槍
    、子彈部分，與辛○○、乙○○、甲男間，有犯意之聯絡及
    行為之分擔，為共同正犯。被告以一強盜行為，同時強盜3
    人財物，及以一持有行為同時觸犯槍砲彈藥刀械管制條例之
    前開2罪，均為想像競合犯，各應從一重之加重強盜罪及未
    經許可持有手槍罪論處。又查被告非法持有手槍罪與加重強
    盜間具有方法、結果之牽連關係，應依修正前刑法第55條前
    段之規定，從一重之加重強盜罪論處。
五、原審以被告犯罪事證明確，予以論罪科刑，固非無見。惟查
    ：本件被告被訴之傷害行為部分，經告訴人撤回告訴，而該
    部分經檢察官認係屬強盜罪之部分行為，自應不另為不受理
    判決之諭知（詳如後述），原審逕另為不受理判決之諭知，
    自有未洽。被告上訴仍執陳詞，否認犯罪為由，指摘原判決
    不當，雖無理由，惟原判決既有上開瑕疵，自應由本院將原
    判決撤銷。爰審酌被告持槍強盜惡性甚巨，僅因缺錢花用，
    意圖不勞而獲，公然結夥3人以上持槍侵入住宅強劫，恣意
    欺壓善良，目無法紀，嚴重影響被害人之住居安寧、身體安
    全，惡性重大，對社會治安危害甚鉅，且犯後四處藏匿，經
    通緝3年始到案，而到案後飾詞狡辯顯無悔意等一切情狀，
    量處有期徒刑12年。
六、另本件被告所犯刑法第330條之罪，依據依中華民國96年罪
    犯減刑條例第3條第1項第15款規定，需宣告刑為1年6月以下
    方得以減刑，而本件既宣告有期徒刑12年，是本案不屬應減
    刑之罪刑，附此敘明。
七、扣案之具有殺傷力之美製烏茲衝鋒槍1支（含彈匣1個，槍枝
    管制編號0000000000號）、德製HK90手槍1支（含彈匣1個，
    槍枝管制編號0000000000號）、90手槍子彈46顆（原56顆，
    口徑均為9mm之制式子彈，其中1顆業經被告庚○○於所犯強
    盜犯行中予以擊發，且其中9顆於送驗時業經試射），業經
    本院以93年度上訴字第380號判決沒收在案，且業均銷燬，
    不復存在，此有臺灣新竹地方法院檢察署檢察官扣押（沒收
    ）物品處分命令1紙，另被告供強盜所用之膠帶、無線電話
    對講機及手銬部分，因未據扣案，未免將來執行之困難，均
    不予宣告沒收。
八、起訴書另記載：被告庚○○於91年8月26日晚上，因同案共
    犯乙○○欲續持膠帶綑綁丁○○時，因其不從，且因懷疑庚○○係持假槍，起身欲以反抗，庚○○為遂行強盜之故意，
    以德製HK90手槍之槍柄毆打丁○○之臉部，且持該槍朝丁○○右腳部擊發1槍，該子彈因貫穿丁○○之右腳部，遂致其
    受有右腳子彈穿刺傷之傷害，認此部分為強盜之部分行為，
    ，惟查：共同正犯之所以應對其他共同正犯所實施之行為負
    其全部責任者，以就其行為有犯意聯絡者為限，若他犯所實
    施之行為，超越原計劃之範圍，而為其所難預見，則僅應就
    其所知之程度，令其負責，未可概以共同正犯論（最高法院
    50年台上字第1060號判例參照）。共犯辛○○等3人與被告
    庚○○間，共謀強盜被害人財物，共同攜帶上開手槍，意在
    威嚇震攝被害人，壓制其自由意思能力，致使不能抗拒，以
    便強取財物，此部分係在彼等4人原犯罪計劃之範圍。惟犯
    罪進行中，因丁○○突然反制，被告庚○○見事有突變，遂
    持手槍傷害丁○○，事屬突發，無證據證明庚○○之傷害行
    為係原犯罪計劃之一部分，亦無證據足認共犯辛○○等3人
    與被告庚○○，於案發當場有何明示或默示之犯意聯絡，或
    共犯辛○○等3人與被告庚○○間有互為利用他方行為遂行
    犯罪之舉，故被告庚○○持槍傷害丁○○之各別實施行為，
    已超越原犯罪計劃，參酌上開判例，此部分行為，難認被告
    庚○○與辛○○等3人共犯，故庚○○此一臨時起意開槍行
    為，應成立傷害行為。又告訴乃論之罪，告訴人於第一審辯
    論終結前，得撤回其告訴，告訴經撤回者，應諭知不受理之
    判決，刑事訴訟法第238條第1項、第303條第3款分別定有明
    文。經查，本件被告庚○○上開傷害犯行，業經告訴人丁○○當庭撤回其告訴（見原審96年6月29日審理筆錄），惟因
    公訴人指此傷害部分為前開強盜罪之部分行為，爰不另為不
    受理之諭知。
據上論斷，應依刑事訴訟法第369條第1項前段、第364條、第299
條第1項前段，槍砲彈藥刀械管制條例第7條第4項、第12條第4項
，刑法第2條第1項前段、第11條前段、刑法第28條、修正前刑法
第55條後段、第330條第1項，判決如主文。
本案經檢察官沈世箴到庭執行職務。
中　　華　　民　　國　　96　　年　　11　　月　　21　　日
　　　　　　　　　刑事第8 庭審判長法　官　鄭文肅
　　　　　　　　　　　　　　　　  法　官　陳貽男
　　　　　　　　　　　　　　　　  法　官　張明松
以上正本證明與原本無異。
如不服本判決，應於收受送達後10日內向本院提出上訴書狀，其
未敘述上訴之理由者並得於提起上訴後10日內向本院補提理由書
（均須按他造當事人之人數附繕本）。
                                  書記官  柯月英
中　　華　　民　　國　　96　　年　　11　　月　　22　　日
附錄：本案論罪科刑法條全文
槍砲彈藥刀械管制條例第7條
未經許可，製造、販賣或運輸火砲、肩射武器、機關槍、衝鋒槍
、卡柄槍、自動步槍、普通步槍、馬槍、手槍或各類砲彈、炸彈
、爆裂物者，處死刑、無期徒刑或7年以上有期徒刑；處徒刑者
，併科新台幣3千萬元以下罰金。
未經許可，轉讓、出租或出借前項所列槍砲、彈藥者，處無期徒
刑或5年以上有期徒刑，併科新台幣1千萬元以下罰金。
意圖供自己或他人犯罪之用，而犯前二項之罪者，處死刑或無期
徒刑；處徒刑者，併科新台幣5千萬元以下罰金。
未經許可，持有、寄藏或意圖販賣而陳列第1項所列槍砲、彈藥
者，處5年以上有期徒刑，併科新台幣1千萬元以下罰金。
第 1 項至第 3 項之未遂犯罰之。
槍砲彈藥刀械管制條例第12條
未經許可，製造、販賣或運輸子彈者，處1年以上7年以下有期徒
刑，併科新台幣500萬元以下罰金。
未經許可，轉讓、出租或出借子彈者，處6月以上5年以下有期徒
刑，併科新台幣300萬元以下罰金。
意圖供自己或他人犯罪之用，而犯前二項之罪者，處3年以上10
年以下有期徒刑，併科新台幣700萬元以下罰金。
未經許可，持有、寄藏或意圖販賣而陳列子彈者，處5年以下有
期徒刑，併科新台幣300萬元以下罰金。
第 1 項至第 3 項之未遂犯罰之。
中華民國刑法第330條
犯強盜罪而有第321條第1項各款情形之一者，處7年以上有期徒
刑。
前項之未遂犯罰之。
